臺灣高等法院花蓮分院刑事判決        100年度交上易字第9號
上  訴  人
即  被  告  劉翰龍
上列上訴人因過失傷害案件，不服臺灣花蓮地方法院100年度交
易字第45號中華民國100年6月2日第一審判決（起訴案號：臺灣
花蓮地方法院檢察署99年度偵字第5791號），提起上訴，本院判
決如下：
    主  文
上訴駁回。
劉翰龍緩刑貳年。
    事實及理由
一、本案經本院審理結果，認第一審以上訴人即被告劉翰龍犯刑
    法第284條第1項前段之過失傷害罪，判處有期徒刑2月，如
    易科罰金，以新台幣3,000元折算1日，認事用法，並無不當
    ，量刑亦稱妥適，應予維持，並引用第一審判決書記載之事
    實、證據及理由（如附件）。
二、本件被告於上訴後之本院審理時幡然坦承犯行，不再爭執其
    所應負之過失責任，並已於同年7月20日與告訴人鄭貴娟之
    法定代理人周約美成立民事和解，願賠償告訴人新台幣（下
    同）10萬元，由其給付3萬元，兆豐產物保險股份有限公司
    （下稱兆豐產險公司）給付7萬元，嗣並給付完畢，顯已知
    錯並為損害彌補，因而請求輕判或賜為緩刑諭知等語。
三、按量刑係屬事實審法院得依職權自由裁量之事項，苟已斟酌
    刑法第57條各款所列情狀而未逾越法定刑度，不得遽指為違
    法。茲查原審判決於量刑時，已針對被告犯後之一切情狀為
    綜合審酌後，在法定刑範圍內為刑罰裁量職權之行使，並諭
    知易科罰金之折算標準，於法並無違誤。雖被告於上訴後與
    告訴人之法定代理人達成和解，並付清賠償款項，犯後態度
    已有改善，惟本院認為當初原審斟酌各情後所量處之2月有
    期徒刑，於今仍屬適中，並無過重而得再予輕判之餘地，是
    其上訴，尚無理由，應予駁回。
四、末查被告並無前科，素行尚佳，所為固對告訴人造成身心損
    傷，然依卷內資料顯示，被告係因一時疏忽導致告訴人受傷
    ，惡性非重，被告頃更與告訴人之法定代理人達成和解，並
    已完付賠償金額，有和解筆錄、和解書各1紙及兆豐產險公
    司給付保險金查詢清單2紙附卷可稽（見本院卷第
    31、38至40頁），於本院審理時亦坦承犯行，態度尚稱良好
    ，相信其經此科刑判決後，當知所警惕而無再犯之虞，因認
    對其所宣告之刑，以暫不執行為適當，爰併宣告緩刑2年，
    以啟自新。
據上論斷，應依刑事訴訟法第373條、第368條，刑法第74條1項
第1款，判決如主文。
本案經檢察官崔紀鎮到庭執行職務。
中    華    民    國    100    年    8    月    31    日
                  刑事庭審判長法  官 謝志揚
                              法  官 林慶煙
                              法  官 張健河
以上正本證明與原本無異。
本件不得上訴。
中    華    民    國   100    年    8     月    31    日
                              書記官 徐文彬
附錄本判決論罪科刑法條:
中華民國刑法第284條
因過失傷害人者，處 6 月以下有期徒刑、拘役或 5 百元以下罰
金，致重傷者，處 1 年以下有期徒刑、拘役或 5 百元以下罰金
。
從事業務之人，因業務上之過失傷害人者，處 1 年以下有期徒
刑、拘役或 1 千元以下罰金，致重傷者，處 3 年以下有期徒刑
、拘役或 2 千元以下罰金。